臺灣基隆地方法院民事判決
109年度訴字第339號
原      告  城上城社區管理委員會

兼  法  定
代  理  人  高庸    
原      告  陳曼玲  
            王志傑  
            石愛密  
            魏雨農  
共      同
訴訟代理人  陳學驊律師
複代理人    梁恩泰律師
            孫晧倫  
被      告  甲山林建設股份有限公司


法定代理人  張瀛珠  
訴訟代理人  王聖舜律師
            吳榮庭律師
參  加  人  潤弘精密工程事業股份有限公司

法定代理人  李志宏  
訴訟代理人  周憲文律師
上列當事人間履行契約事件，本院於民國111年6月29日言詞辯論
終結，判決如下：
    主  文
被告應將附圖所示壹佰壹拾柒個水箱內壁以防水粉刷貼磁磚方式
予以修繕。
原告其餘之訴駁回。
訴訟費用由被告負擔；參加訴訟費用由參加人負擔。
本判決第一項於原告以新臺幣伍拾伍萬元供擔保後，得假執行；
但被告如以新臺幣壹佰陸拾伍萬元為原告預供擔保，得免為假執
行。
原告其餘假執行之聲請駁回。
    事實及理由
一、程序部分：
  ㈠按就兩造之訴訟有法律上利害關係之第三人，為輔助一造起
    見，於該訴訟繫屬中，得為參加，民事訴訟法第58條第1項
    定有明文。而所謂有法律上利害之關係之第三人，係指本訴
    訟之裁判效力及於第三人，該第三人私法上之地位，因當事
    人之一造敗訴，而將致受不利益，或本訴訟裁判之效力雖不
    及於第三人，而第三人私法上之地位因當事人之一造敗訴，
    於法律上或事實上依該裁判之內容或執行結果，將致受不利
    益者而言（最高法院51年臺上字第3038號裁判要旨參照）。
    本件原告主張：原告以被告交付之社區水箱防水工程具有瑕
    疵且與契約所定建材未盡相合等為由，訴請被告履行契約等
    節，參諸被告亦陳稱：原告所指之社區水箱防水工程係由潤
    弘精密工程事業股份有限公司（下稱潤弘公司）向被告承攬
    ，合約亦有保固責任及損害賠償之約定，而社區水箱採取噴
    塗聚脲之方式即係經該公司之建議後採用，是本件所涉工程
    有無依施工規範進行，乃與承攬人即潤弘公司之責任攸關，
    倘本件訴訟結果認被告有責，則被告亦當依其與潤弘公司間
    之契約請求修補瑕疵及損害賠償等語。是依據上揭兩造之主
    張，潤弘公司就本件訴訟確有法律上利害關係；經本院向潤
    弘公司告知本件訴訟後，潤弘公司具狀聲請參加本件訴訟輔
    助被告，於法並無不合，自應准許。
  ㈡按多數有共同利益之人，不合於民事訴訟法第40條第3項非法
    人團體之要件者，得由其中選定1人或數人，為選定人及被
    選定人全體起訴或被訴；訴訟繫屬後，經選定前項之訴訟當
    事人者，其他當事人脫離訴訟；訴訟當事人之選定及其更換
    、增減，應以文書證之，民事訴訟法第41條第1項、第2項、
    第42條分別定有明文。又選定當事人之制，旨在求取共同訴
    訟程序之簡化，苟多數當事人所主張之主要攻擊或防禦方法
    相同，已足認有簡化訴訟程序之作用，而具有法律上之共同
    利益，即得由其中選定1人或數人為全體起訴或被訴，初不
    以對訴訟標的必須合一確定者為必要（最高法院76年度台再
    字第6號、87年度台上字第2917號判決意旨參照）。查原告
    主張如附表一所示選定人吳怡慧等133人（編號雖僅至132號
    ，但其中有同號2人之情形，故總數為133人）及被選定之原
    告陳曼玲、王志傑、石愛密、魏雨農、高庸、孫晧倫等人主
    張其等分別與被告簽立房屋預定買賣契約書（下稱系爭契約
    ），各自購買甲山林城上城社區（下稱系爭社區）建設計畫
    案內之建物（上開諸人社區內之戶號參見前揭當事人欄之記
    載及附表一），惟系爭社區內作為公共設施之用的水箱（如
    附圖所示），其建材之使用、施作與契約所示未盡相符，因
    而請求被告應依約履行等節，應認就本件訴訟之重要爭點有
    共同利害關係，自屬有共同利益之多數人，並依法分別選定
    原告陳曼玲、王志傑、石愛密、高庸、魏雨農等人為附表一
    所示133人進行本件訴訟，有民事起訴狀、系爭契約、授權
    書等件在卷可稽（授權書見本院卷㈠第103至365頁）；惟經
    本院核對原告提出之契約掃描檔（光碟存放於本院卷㈡第49
    頁），其中如附表二所示之人（共14人），實際上並非與被
    告簽訂買賣契約之當事人，原告提出之資料亦無渠等經被告
    同意承受買賣契約之證明，尚難逕認渠等確為契約當事人，
    自無從援引買賣契約向被告提出主張，而應予扣除；是附表
    一扣除附表二後之119人，共同選定原告陳曼玲、王志傑、
    石愛密、高庸、魏雨農等人進行本件訴訟，核與民事訴訟法
    第41條第1項規定相符，應予准許，合先敘明。
  ㈢按公寓大廈管理條例第3條第9款規定，管理委員會係由區分
    所有權人選任住戶若干人為管理委員所設立之組織，旨在執
    行「區分所有權人會議決議事項」及「公寓大廈管理維護工
    作」，於完成社團法人登記前，屬非法人團體，固無實體法
    上完全之權利能力。然現今社會生活中，以管理委員會之名
    義為交易者比比皆是，依民事訴訟法第40條第3項、公寓大
    廈管理條例第38條第1項規定，明文承認管理委員會具有訴
    訟當事人之資格，得以其名義起訴或被訴，就與其執行職務
    相關之民事紛爭享有訴訟實施權；並於同條例第6條第3項、
    第9條第4項、第14條第1項、第20條第2項、第21條、第22條
    第1項、第2項、第33條第3款但書，規定其於實體法上亦具
    享受特定權利、負擔特定義務之資格，賦與管理委員會就此
    類紛爭有其固有之訴訟實施權（最高法院98年度台上字第79
    0號判決意旨參照）。管理委員會倘基於職務之執行，而對
    他人主張權利時，其本身縱非權利義務歸屬之主體，亦應認
    得基於程序選擇權，並依上開同條例第38條第1項規定及訴
    訟擔當法理（即無須以全體區分所有權人為請求主體），選
    擇非以區分所有權人而以管理委員會為原告起訴請求，俾迅
    速而簡易確定私權並實現私權，避免當事人勞力、時間、費
    用及有限司法資源之不必要耗費。附表一扣除附表二所示之
    118人除選定原告陳曼玲、王志傑、石愛密、高庸、魏雨農
    等人外，亦同時選定城上城社區管理委員會為本件提起訴訟
    之原告，有前述之授權書可按；又斟酌本件所涉之爭議，係
    社區供水設備之水箱施工，依公寓大廈管理條例第10條第2
    項之規定共用部分之管理維護屬管理委員會之職權，是依前
    開說明及訴訟擔當之法理，原告城上城社區管理委員會亦取
    得本件訴訟實施權，得主張各區分所有權人對於被告之權利
    ，其當事人適格並無欠缺，一併敘明。
  ㈣按當事人喪失訴訟能力或法定代理人死亡或其代理權消滅者
    ，訴訟程序在有法定代理人或取得訴訟能力之本人承受其訴
    訟以前當然停止；承受訴訟人於得為承受時，應即為承受之
    聲明。聲明承受訴訟，應提出書狀於受訴法院，由法院送達
    於他造，民事訴訟法第170條、第175條第1項、第176條分別
    定有明文。經查：
　⒈本件原告城上城社區管理委員會之法定代理人原為顧美齡，
    嗣變更為高庸，原告於民國110年5月7日具狀向本院陳報法
    定代理人已有前述變更，並聲明承受訴訟，有民事聲明承受
    訴訟狀、基隆市○○區○○000○0○0○○○○○○0000000000號函附卷
    可證（見本院卷㈢第247頁至第251頁），核無不合，應予准
    許。
　⒉另參加人之法定代理人亦由賴士勳變更為李志宏，復經參加
    人於110年9月11日具狀陳報本院，並聲明承受訴訟，同有民
    事聲明承受訴訟狀、股份有限公司變更登記表節本存卷可按
    （見本院卷㈢第383頁至第389頁），於法同無不合，併應准
    許。
二、原告起訴主張：
　㈠系爭社區計分34棟，各棟於頂樓均設有子母水箱2個，再於地
    下室或停車場設置蓄水池1個，小計共有102個水箱；此外系
    爭社區A棟地下層設有8大受水池（計8個水箱），以此受注
    供應之自來水；空中花園則設總水塔1個，再於A棟、I棟、K
    棟（K1、K2、K3共3棟）、L棟（L1、L2、L3共3棟）分別設
    置中繼水箱計8個，總計系爭社區共有水箱119個。前經被告
    向原告城上城社區管理委員會點交系爭社區之公共設施時，
    經原告城上城社區管理委員會委請太古華電實業股份有限公
    司進行，發現上開119個水箱內壁未依系爭買賣契約之約定
    ，以防水粉刷貼磁磚方式進行施作，且已有內壁剝落現象，
    致系爭社區住戶產生飲水疑慮，故多次向被告催告改善。嗣
    被告就K2棟頂樓子母水箱（共2個）依約改以防水粉刷貼磁
    磚方式進行施作，即未再見內壁剝落情事，故系爭社區尚有
    117個水箱（如附圖所示）並未依照系爭契約所約定之防水
    粉刷貼磁磚方式施作水箱內壁。
　㈡上開工程係被告委由參加人進行施工，渠等所約定之施工方
    式係在水箱內壁噴塗「聚脲」；聚脲雖屬綠建材之一，且有
    防水效果，但因其材料特性，多鋪塗於外層，而未見噴塗聚
    脲於承載飲用水之水箱內壁，上開材料之使用，已足令原告
    心生疑慮。況系爭社區水箱內壁並未直接曝曬或接觸酸蝕，
    在交屋不過數年就已出現剝落現象，所剝落之細碎渣屑透過
    自來水管線流入住戶居家，更令人質疑該建材之品質，並對
    飲用水安全產生顧慮，被告未依契約所約定之建材施工，自
    應就此說明聚脲之使用是否符合安全性之基本要求。
　㈢觀諸系爭契約附件五建材設備表，其中就供水排水設備之約
    定有「㈡採間接供水方式，自來水於地下室蓄水池，由揚水
    泵浦至屋頂水箱或中繼水箱（水箱內壁採防水粉刷貼磁磚）
    ……」等語；依系爭契約之約定，該附件構成契約之一部，從
    而如附圖所示之上開水箱117個既未依前開約定施作，原告
    自得依系爭契約請求被告依約履行，並於施作完成後交付。
　㈣爰依兩造間之契約及民法第199條第1項、第348條第1項之規
    定，提起本件訴訟，並聲明：⑴被告應將附圖所示117個水箱
    內壁以防水粉刷貼磁磚方式修繕至不剝落之程度；⑵訴訟費
    用由被告負擔；⑶就第1項聲明部分，原告願供擔保，請准宣
    告假執行。
　㈤對被告抗辯及參加人意見之陳述如下：
　⒈系爭社區內各水箱內壁噴塗之聚脲持續剝落，除隨供水系統
    流入居民住家外，更因其剝落而有防水功能不彰，水箱外部
    水氣滲漏及青苔孳生之現象，焉得謂不影響水箱之主要使用
    功能？參諸參加人迄今仍有動工修補社區內水箱之事實，益
    見僅採用聚脲噴塗之防水工法絕非對水箱使用功能未造成影
    響，顯未優於採防水粉刷貼磁磚之方式。從而，被告之給付
    並未依債之本旨至明。
　⒉被告迄未能提出適當之舉證，證明於供飲用水箱內壁使用聚
    脲材質是否符合目前科技與專業水準可期待之安全性，及食
    安層次上優於防水粉刷貼磁磚之工法。被告所提出之報告，
    來源不明，難以信實；且其中提及聚脲工法施作在港灣、碼
    頭鋼管、潮汐帶之防蝕等，亦與系爭社區水箱係提供居民日
    常民生用水所需之食安要求難認一致，是否有害於人體，更
    見疑慮。被告既未能舉證，則其所謂「在不影響社區公共設
    施之主要使用功能下，保留調整權利」即難謂合於系爭契約
    。
　⒊被告固又稱建材設備表敘及「水箱內壁採防水粉刷貼磁磚」
    等文字，故不及於社區內之蓄水池、受水池等語，然此等契
    約解釋方式割裂文字內容、悖離文意，顯非正確之文義解釋
    方式而已扭曲契約真意。況上開文字是列在「供水排水設備
    」項下，該段文字為：「㈡採間接供水方式，自來水於地下
    室蓄水池，由揚水泵浦至屋頂水箱或中繼水箱（水箱內壁採
    防水粉刷貼磁磚），每戶設獨立水表，以重力方式給水」等
    語，應認契約真意是就此一自來水供水過程中所通過之各水
    箱均「採防水粉刷貼磁磚」之方式，才符合整段文意。再者
    ，無論屋頂水箱、中繼水箱或蓄水池、受水池等，均係方正
    之混凝土製箱型物件，難認所謂的「蓄水池」、「受水池」
    不在「水箱」概念涵蓋之範疇內；如若僅有屋頂水箱、中繼
    水箱需「採防水粉刷貼磁磚」以防水，「蓄水池」、「受水
    池」難道就不用防水？難道被告契約上刻意對屋頂水箱、中
    繼水箱與蓄水池、受水池個別防水工法加以區分？如此豈非
    其一需「採防水粉刷貼磁磚」、另一則未為約定？由此更可
    見被告割裂解釋契約之牽強，自無從採憑。設若被告此等解
    釋方式能成立，因系爭契約具有附合契約之性質，此種免除
    或減輕其義務之約定對原告顯失公平，亦應認無效。
　⒋先前雖曾就社區自來水之水質進行檢測，但僅針對有無鉛、
    硒、砷、鉻、鎘、銀、汞、氰化物為檢測，而非針對行政院
    環境保護署公告列管之毒性化學物質全部195項均進行檢測
    ，單憑並無上揭8項物質之檢測，尚無從得出噴塗聚脲於存
    儲飲用水之水箱內壁不會產生有毒物質之結論，被告單方面
    宣稱防水材料安全、重金屬零檢出等，欠缺依據，均不足為
    憑。
　⒌系爭社區水箱內壁均未貼磁磚乃不爭事實，與系爭契約建材
    設備表之明文已有不符，且約定事項亦有被告在不影響品質
    之前提下得適當調整，並用同等級或高級之產品替換；被告
    既未於社區水箱內壁貼磁磚，自應就此負舉證之責。況被告
    指示參加人繼續以噴塗聚脲之方式施作水箱內壁防水工程，
    修繕後仍出現漏水與內壁剝落等情形，相較於被告指示參加
    人於水箱內壁貼磁磚之方式修繕完成之K1、K2棟頂樓子母水
    箱至今未有漏水、內壁脫落等情事，二者孰優孰劣已見判然
    。再者，被告及參加人所主張之水箱主要使用功能極為侷限
    ，未能審酌水箱應有之儲水、供水、日常使用及飲用功能，
    已難認其等抗辯已依債之本旨給付等語有當；本件被告及參
    加人應舉證聚脲工法相較於防水粉刷貼磁磚工法於人體更為
    無害、於物理上更具防水效能，否則難認被告已依債之本旨
    為給付。
　⒍再由參加人自承向被告建議以聚脲為防水塗層之工法，其施
    工後竟發生剝落之瑕疵，參加人卻仍稱其不知原因何在，則
    由其專業程度是否足以釋明聚脲無毒、無害人體等情，亦堪
    質疑。
　⒎參加人固又質疑原告不得依物之瑕疵擔保規定為本件之請求
    ，然本件出賣人具有修繕能力，基於現況若僅准買受人依物
    之瑕疵擔保責任請求解除契約，而不允買受人要求出賣人修
    補瑕疵，實有害於經濟生活，更不利總體經濟之利益；縱退
    萬步言，認原告不得主張瑕疵修補，惟本件亦有民法第227
    條債務不履行之不完全給付責任，原告仍得請求修補瑕疵甚
    明。
　⒏況水箱內部防水材料之性質，非經時日無以發覺問題，乃無
    從即時知悉之瑕疵，原告既已於發現瑕疵後通知被告依約履
    行，被告亦就系爭社區編號K2水塔以防水粉刷貼磁磚方式施
    作，亦堪認本件並無時效問題。縱認系爭契約之保固期限已
    屆，本件乃有不完全給付之情形，有如前述，並無短期時效
    或除斥期間已過之情形，亦不待多言。
三、被告答辯聲明：⑴原告之訴及假執行之聲請均駁回；⑵訴訟費
    用由原告負擔；⑶如受不利益判決，被告願供擔保請准宣告
    免為假執行等語，並以下列情詞置辯：
　㈠原告起訴所為之主張無非係以系爭社區水箱內壁施工工法乃
    採噴塗聚脲之方式，與買賣契約書建材設備表之約定不符等
    情，然其主張應有誤會。
　㈡被告已依債之本旨給付，其理由略如下述：
　⒈原告所執之系爭契約附件五建材設備表中雖有其所指之上揭
    約定，但該建材設備表最末之「約定事項」亦有「㈠房屋各
    項建材設備與施工方式，以本契約所載為基準，但乙方（按
    ：即指被告）基於建築師之設計本意，製造商之貨源供應或
    施工之安全考量等因素，在不影響品質之前提下，得加以適
    當之調整，並用同等級或高級之產品替換」、「㈣乙方在不
    影響社區之公共設施之主要使用功能下，保留調整權利」等
    語之明文。
　⒉水箱內粉刷貼磁磚之作用在於防止水箱漏水影響供水功能，
    而聚脲材質具有防水、防鏽、耐磨及防蝕等特性，穩定度及
    耐久性高，且便於清洗，以此方式施作除能有效防止漏水外
    ，亦能避免傳統貼磚工法下，可能有磁磚縫污染殘留、磁磚
    破損脫落等情形，且由交屋迄今未見水箱有漏水情事之發生
    ，益見採取噴塗聚脲之方式施工，不影響水箱防漏及供水等
    功能，符合前揭關於被告得調整之約定。
　⒊縱因部分水箱存有噴塗之聚脲塗層脫落之情形，亦因絕大多
    數之水箱均無問題滋生，足認被告改採聚脲噴塗之方式施作
    並不影響其主要功能，且適用於水箱內壁。
　⒋遑論由業界不同公司之網頁資料，亦多有採用聚脲噴塗施作
    於飲用水箱之情形，也有諸多建案、公共設施的供水水箱同
    樣採取聚脲工法；由此可知，並非只有被告主張該防水工法
    不會造成飲用水內出現毒素、毒物，且此亦為業界普遍接受
    之防水工法，被告之給付符合債之本旨。
　⒌從而被告已依債之本旨完成給付，原告所為之額外主張難認
    符合契約，應無理由。
　㈢倘若法院採信原告之主張，認應以「防水粉刷貼磁磚」之方
    式施作，則因前揭建材設備表僅約定「水箱內壁採防水粉刷
    貼磁磚」，而未及於各棟地下室或停車場蓄水池（共34個）
    、大受水池（共8個），則原告主張於此部分亦應採相同施
    作工法顯非契約約定所涵括，亦應認就原告此部分之主張為
    無理由。
　㈣系爭契約雖屬附合契約，但前述之附件五建材設備表約定事
    項㈣並無顯失公平之情形：
　⒈依系爭契約之文字，房屋買受人於簽約前已有充分審閱期間
    ，並經被告方詳細溝通、說明，是在附合契約非預擬約款方
    之當事人業已同意接受之情形下，難認前揭條款有何調整之
    必要。
　⒉況該條款亦非毫無限制，其已明文將調整之範圍限制在「不
    影響社區公共設施之主要使用功能」，在此情形下，施工期
    間內一旦有新材料、新工法，被告即可依約調整後採行，對
    房屋買受人豈非更為有利？由此亦可認前揭條款對買受人並
    無不利之處。
　⒊遑論採取聚脲工法處，係在水箱內壁，並非使用在建物外部
    ，並不影響建物外觀，也可以避免傳統貼磁磚後，磁磚縫間
    易殘留污染，磁磚亦可能產生破碎、脫落等情形，更不影響
    水箱防漏及供水之主要功能，益見此一約定並無任何不當之
    處。
　⒋再者，此一約款並未免除或減輕被告依約給付具備使用功能
    之公共設施之責，亦未加重預售屋買受人之責任，同未使房
    屋買受人拋棄權利或限制其行使權利、亦未對其造成任何不
    利益，從而依民法第247條之1之規定，此一約款自屬有效。
四、參加人表示意見略以：
　㈠原告及各建物買受人與被告間之契約，係渠等間之法律關係
    ，核與參加人無涉；本件參加人本係建議被告以聚脲貼磁磚
    之方式施作系爭社區水箱內壁防水工程，經被告決定採聚脲
    工法（不貼磁磚）發包施作，是參加人係依照被告之決定施
    工，首應陳明。
　㈡至被告已陳明水箱內壁以噴塗聚脲方式施工並不影響水箱供
    水之主要使用功能部分，茲補充如下：
　⒈業界就水箱內壁防水工程所採用之工法包含：防水粉刷貼磁
    磚、聚脲、FRP等，台灣自來水公司亦曾在配水池的水池內
    壁防水修復案例中採用聚脲工法，依中華民國自來水協會10
    6年度研究計畫「水池滲漏修復工法之探討」中，亦載明聚
    脲耐久性高、成效良好且價格稍高。且由防水工程介紹資料
    中也可看到民間企業亦有採用聚脲工法施作於飲用水池、自
    來水池等設施，益見聚脲工法係符合業界防水工程之工法。
    自來水公司於將水供應用戶前之配水池亦採相同方式防水，
    更可見此一防水工程工法亦合乎飲用水標準。
　⒉由原告提出點交時委託第三人太古華電實業股份有限公司進
    行公設點交事宜的缺失報告中，可見106年11月間初勘時即
    已知悉系爭社區水箱內壁並未貼磁磚，與系爭契約內容之明
    文存有不合之情形，惟系爭社區遲至108年3月間清洗水箱時
    發現部分水箱有聚脲剝落情形，始向被告要求修繕；換言之
    ，原告及系爭社區住戶既已使用多時，可見以聚脲工法施工
    並不影響水箱供水之主要使用功能，被告所為之給付應符合
    債之本旨。
　⒊雖部分水箱確有內壁聚脲剝落之情形，但原因尚未查明，即
    便如此，亦不致造成水箱滲漏水或無法使用之情形。蓋因箱
    體施作完成後，需先施作一層底層塗佈，再噴塗聚脲，經檢
    查發現有噴塗未盡完善之處，再局部就該處施做一次底層塗
    佈後再噴塗第二層聚脲；目前發現聚脲剝落位置均為前述修
    補施作的第二層聚脲，第一層底塗及聚脲並無剝落，防水功
    能完好而無滲漏，不影響水箱儲水使用之功能。原告雖提出
    青苔照片，但該處水箱所在位置係在地下室，水箱外部周遭
    環境本已潮濕，致生青苔，並非內部儲水滲漏造成。
　⒋自發覺上述水箱內壁聚脲剝落現象後，被告已囑參加人持續
    進行修繕工作，參加人亦已完成修繕施工計畫書，並依計畫
    進行修繕；修繕內容則均依被告之指示，亦繼續採用聚脲工
    法施作。
　㈢因被告給付以聚脲工法施作之系爭社區水箱符合債之本旨，
    嗣後雖發生部分水箱內壁聚脲剝落情形，概屬物之瑕疵，依
    民法第359條規定，買受人僅得解除契約或請求減少價金，
    是原告起訴請求改採防水粉刷貼磁磚方式施作，於法未合。
    且因系爭契約僅約定自建物使用執照核發日起保固2年，而
    使用執照係105年1月24日核發，至107年1月23日已告期滿，
    保固期間內原告並未要求被告履行系爭社區水箱內壁保固修
    繕，故其遲至109年7月1日起訴請求，亦已逾系爭契約所定
    之保固期限，原告之請求亦於約無憑。
　㈣至原告追加不完全給付之請求部分，因其於108年3月發現水
    箱內聚脲剝落而通知被告修繕，但並未於6個月內行使民法
    第359條規定之物之瑕疵擔保請求權，迄其109年7月1日起訴
    請求被告修繕時，亦應適用民法買賣契約之短期時效規定，
    而認其請求罹於時效，不得再為不完全給付之請求。　　
五、本院之判斷：
　㈠原告陳曼玲、王志傑、石愛密、高庸、魏雨農及附表一扣除
    附表二後所示119人與被告間締結房屋預定買賣契約書，其
    中第8條第1款約定：「本社區之施工標準悉依建造執照工程
    圖說及本契約《附件五》之建材設備表施工」、附件五建材設
    備表■供水排水設備㈡則約定：「採間接供水方式，自來水
    於地下室蓄水池，由揚水泵浦至屋頂水箱或中繼水箱（水箱
    內壁採防水粉刷貼磁磚），每戶設獨立水錶，以重力方式給
    水」、附件五■約定事項亦有約定：「㈠房屋各項建材設備
    與施工方式，以本契約所載為基準，但乙方（按：契約中所
    稱之『乙方』係指被告）基於建築師之設計本意，製造商之貨
    源供應或施工之安全考量等因素，在不影響品質之前提下，
    得加以適當之調整，並用同等級或高級之產品替換。㈡另乙
    方基於整體設計協調之美觀，對建築外觀及公共設施之色系
    、材質等搭配及門窗之規格、式樣，亦保有調整之權利。……
    ㈣乙方在不影響社區公共設施之主要使用功能下，保留調整
    權利。……」等語，有上揭房屋預定買賣契約書暨附件五建材
    設備表在卷可查（見本院卷㈠第370頁、第395頁、第397頁至
    第398頁），且為兩造所不爭執，此部分事實即無可疑，而
    可認定。至本院詳閱原告提出如附表一所示之人所提供之買
    賣契約書（見本院卷㈡第49頁所附原告提出之光碟內儲存之
    契約掃描檔），雖個別文字、條款、號次順序等部分略有調
    整，但就以下討論部分，並無實質性之差異，為免議論繁瑣
    ，乃逕以原告所提出附於起訴狀上之前揭以原告高庸為契約
    當事人之買賣契約書為以下論述之範本，一併指明。
　㈡原告主張系爭社區之供水設備中，除編號K2-1、K2-2之水箱
    外，其餘水箱內壁之防水工法均係採用噴塗聚脲之方式為之
    ，並未在聚脲塗層上貼磁磚等情，均經被告與參加人是認，
    且經本院到現場履勘部分水箱確認除編號K2-1、K2-2之水箱
    外，其餘現場履勘所見之水箱內壁均未貼磁磚無訛，是此部
    分事實同無疑問，而可確定。從而亦可以確定：系爭社區供
    水設備之水箱，除編號K2-1、K2-2之水箱外，均未按照前揭
    建材設備表所述之「水箱內壁採防水粉刷貼磁磚」方式施作
    。
　㈢惟斟酌上開「水箱內壁採防水粉刷貼磁磚」之約定，係表明
    約定於水箱內壁施作的防水工法需有「防水粉刷」及「貼磁
    磚」2者，申述如下：
　⒈蓋水箱內部係供蓄水之用，儲水之水線下貼附牆面之磁磚，
    因磁磚與磁磚間必然存有縫隙，實際上並無從達成防水效果
    ；簡言之，牆壁如未另有防水層之施作，水箱內所儲之水體
    必然可以因為水壓的關係，透過磁磚與磁磚間之縫隙滲入周
    遭之混凝土結構體，從而外滲至水箱以外之其他部位，並因
    水份滲透進入結構體，致有可能影響建物安全。防水功效乃
    源自磁磚所貼附牆壁上之防水層（由防水膠布或防水塗料構
    成），以本件情形即前述之「防水粉刷」所形成之防水塗層
    。是系爭契約就此部分之約定中，除已有約定在供水設備具
    有絕對必要性之防水粉刷外，又約定並無實質防水效果之「
    貼磁磚」，可見此部分約定「貼磁磚」乃兼具其他考量，並
    非僅只於水箱內壁之防水性而已；被告及參加人一再執貼磁
    磚僅係為防水之功效為其主張，尚難遽信。
　⒉觀諸被告之抗辯、參加人之主張暨實際施工並交付之結果，
    益見水箱內壁以防水粉刷為必要，是否貼磁磚並不影響水箱
    內壁之防水性。從而更可認「貼磁磚」與「防水粉刷」分屬
    別事；系爭契約就此所約定之給付，並非僅止於給付具有防
    水性之水箱內壁而已，尚有基於磁磚本身之性質（外表美觀
    、質地耐久，且因磁磚表面施釉亦易於除污）暨其對水箱內
    壁之作用，而約定同為給付之內容。
　⒊水箱內壁貼磁磚之效果，可在防水塗層之表面上增添額外之
    保護，避免於清洗水箱或因其他原因而將存儲之水放空時，
    因外力造成防水塗層遭到破壞；又徵諸原告主張貼磁磚之水
    箱清理較為便捷，衡與事理並無不合，應堪採信。從而被告
    施作水箱內壁並未貼磁磚乙情，是否已屬依債之本旨給付，
    即難謂無疑。
　⒋被告固主張系爭契約附件五建材設備表已約定「乙方（即被
    告）在不影響社區公共設施之主要使用功能下，保留調整權
    利」，但本件情形係被告僅給付經防水粉刷之水箱內壁，而
    未於水箱內壁貼磁磚；則依被告之抗辯，其係援引調整之權
    利，而片面取消於水箱內壁「貼磁磚」，是否合於契約，並
    非毫無疑問。換言之，上開約定所指之調整權利是否僅包含
    對規格、式樣、材質、品牌等給付事項之調整，而不包含將
    特定給付事項加以取消？如依被告之抗辯，豈非連建材設備
    表內所有事項，均有遭其以「調整」為名，而實質予以「取
    消」仍屬其所謂合於契約之作法？如此顯非事理之平。
　⒌再按定型化契約：指以企業經營者提出之定型化契約條款作
    為契約內容之全部或一部而訂立之契約，此為消費者保護法
    第2條第1項第9款所規定之明文。又查：
　⑴被告與系爭社區房屋買受人間之系爭買賣契約，均係被告以
    固定格式提供房屋買受人審閱、簽訂，自屬消費者保護法所
    稱之定型化契約無誤。徵諸被告亦認系爭契約為民法上所稱
    之附合契約（見本院卷㈢第631頁至第634頁），亦與本院此
    部分之認定無違，同可採信。
　⑵又按「（第1項）中央主管機關得選擇特定行業，公告規定其
    定型化契約應記載或不得記載之事項。（第2項）違反前項
    公告之定型化契約，其定型化契約條款無效。該定型化契約
    之效力，依前條規定定之。」92年1月22日修正公布之消費
    者保護法（即被告預售系爭社區房屋時有效之法律）第17條
    第1項、第2項分別定有明文。內政部依上開規定於被告預售
    系爭社區房屋時所公告有效之「預售屋買賣定型化契約應記
    載及不得記載事項」中，壹、預售屋買賣定型化契約應記載
    事項主要建材及其廠牌、規格㈠之內容為：「施工標準悉依
    核准之工程圖樣與說明書及本契約附件之建材設備表施工，
    除經買方同意，不得以同級品之名義變更建材設備或以附件
    所列舉品牌以外之產品替代，但賣方能證明有不可歸責於賣
    方之事由，致無法供應原建材設備，且所更換之建材設備之
    價值、效用及品質不低於原約定之建材設備或補償價金者，
    不在此限。」（內政部自90年9月3日台內中地字第0000000
    號公告起，歷經98年8月10日內授中辦地字第0980725131號
    公告、98年10月30日內授中辦地字第0980725788號公告、99
    年8月16日內政部內授中辦地字第09907251593號公告、100
    年3月24日內政部內授中辦地字第1000723995號、103年4月2
    8日內政部內授中辦地字第1036650687號公告，就此部分之
    記載均未見變更）換言之，依此處之規定，若建材設備有變
    更之情形時，原則上仍需先經買方之同意，否則賣方即需舉
    證證明有該項但書所述之情形。
　⑶則被告所執系爭契約附件五建材設備表約定事項所約定之「
    乙方在不影響社區公共設施之主要使用功能下，保留調整權
    利」等語，依前開說明，容許被告片面變更建材設備表中之
    明文約定，而未尊重房屋買受人之參與及意見表示之權利，
    又未將前述但書加諸於被告之證明義務列入，顯然違反前開
    「預售屋買賣定型化契約應記載及不得記載事項」之內容，
    而使與被告締約之所有房屋買受人均處於更為不利之地位，
    是依前述修正前消費者保護法第17條第2項（即104年6月17
    日修正施行後之現行消費者保護法第17條第4項）之規定，
    被告執以抗辯之「乙方在不影響社區公共設施之主要使用功
    能下，保留調整權利」此一定型化契約條款之約定應為無效
    。被告既為專業之建設公司，對上開「預售屋買賣定型化契
    約應記載及不得記載事項」更不能諉稱不知。
　⑷被告雖又抗辯本件並無民法第247條之1規定之情形，上開條
    款並非無效等語；惟依前揭說明，該條款已非消費者保護法
    制下（包含主管機關依法公告之定型化契約應記載或不得記
    載之事項）所容許之約定內容，可逕認其有不當豁免被告之
    責任（排除證明責任）、不利於房屋買受人（參與及同意之
    權利遭受剝奪）之情形，自屬無效，附此敘明。
　⒍被告自始答辯即稱：「查系爭水箱以噴塗聚脲方式施工，係
    經潤弘公司建議而採用……」等語（見本院卷㈠第490頁），而
    未曾敘及此一變動有經過房屋買受人之同意，其亦未曾抗辯
    其變更有經過房屋買受人之同意乙情，參以原告及本件訴訟
    之選定人亦從未表示有任何房屋買受人就此一變更經被告徵
    詢意見，可見此契約給付內容之變更純為被告單方面之行為
    甚明。然則被告所援引上開建材設備表約定事項㈣之約定既
    屬無效，則被告抗辯其得依該約定片面變更兩造合意之給付
    內容，將「水箱內壁採防水粉刷貼磁磚」之給付變更為僅給
    付「水箱內壁採防水粉刷」，自亦難認適法。
　⒎再按所謂債之本旨，應依當事人之約定、契約目的、債務性
    質等為斷。從而被告所為之給付，就水箱內壁僅採防水粉刷
    ，而未貼磁磚，有如前述，即難認其果有依債之本旨而為給
    付，同屬當然。蓋因其給付之內容欠乏磁磚可得帶來之作用
    與功效，與水箱內壁採防水粉刷貼磁磚後之給付有實質上之
    差別，自不能相提並論。被告及相對人雖一再陳稱被告已依
    債之本旨給付等語，惟渠等之主張，無視於是否依約貼磁磚
    ，其所為給付確實存有差異乙情，自有避就飾卸之情形，同
    非可採。
　㈣至系爭契約附件五建材設備表■約定事項固亦有約定：「㈠房
    屋各項建材設備與施工方式，以本契約所載為基準，但乙方
    基於建築師之設計本意，製造商之貨源供應或施工之安全考
    量等因素，在不影響品質之前提下，得加以適當之調整，並
    用同等級或高級之產品替換。㈡另乙方基於整體設計協調之
    美觀，對建築外觀及公共設施之色系、材質等搭配及門窗之
    規格、式樣，亦保有調整之權利」等語，然查：
　⒈上開約定僅限定在「調整」，而非逕行「取消」，從而被告
    得否執此而抗辯其未在水箱內壁施作貼磁磚乙節，顯有疑問
    。
　⒉再者，磁磚之供給於系爭社區營造期間未見有何難以取得之
    情形，觀諸被告或參加人並未執此陳說乙情，即可知悉；況
    被告答辯亦稱：系爭契約未約定磁磚種類係因其施作於水箱
    內壁，並非如浴、廁之美觀需求，因此並未特別約定磁磚種
    類等語（見本院卷㈢第634頁；舉例來說，相較於系爭契約附
    件五建材設備表■內牆㈢「廚房貼馬可貝里、三洋、白馬、
    冠軍或同等級30CM＊60CM高級壁磚」之約定，益見被告此處
    所稱未特別約定磁磚種類之答辯為真），則系爭契約既未限
    定磁磚之廠牌、種類、品質、尺寸、材質、產地等項，舉凡
    全世界任何廠商生產者均非契約所不許，亦同無系爭社區內
    之所有水箱內壁均需貼相同款式之磁磚之限制，益見磁磚之
    取得並無困難可言，被告自亦不得諉稱有何難以取得之情形
    而逕行「取消」於水箱內壁貼磁磚之給付。
　⒊遑論被告亦自承此部分約款之約定，係針對大樓外觀或內部
    設計部分，不包含水箱內部之防水方式等語（見本院卷㈢第6
    34頁），可見被告同樣不得執此主張變更給付內容，由「水
    箱內壁採防水粉刷貼磁磚」變更為僅給付「水箱內壁採防水
    粉刷」。
　㈤本院並未認定參加人建議之聚脲工法就防水之效果而言劣於
    系爭契約附件五建材設備表所約定之「水箱內壁採防水粉刷
    貼磁磚」，前揭約定中除未約定磁磚之種類外，亦同無關於
    防水粉刷之廠牌、材料、品質等之相關約定，是無論被告採
    取何種防水粉刷之工法，均非契約所不許；被告委由參加人
    以聚脲工法進行水箱內壁防水工程中之防水粉刷施工，尚難
    認為非。再查：
　⒈聚脲工法是否適於飲用水給水設備之防水工程，業經被告及
    參加人提出各項業界資料存卷可參，參加人實際使用之塗料
    製造商永記造漆工業股份有限公司亦以110年5月28日(110)
    營五字第003號函敘明：該塗料可使用在大樓水箱、住宅水
    塔等供水設備等語（見本院卷㈢第275頁），核與該公司提供
    之SGS檢驗報告並無扞格（見本院卷㈠第503頁），原告除主
    觀臆測外，並未提出可與之相對之證據方法證明其主張，是
    依證據調查之結果，尚難認原告主張聚脲工法不得使用於飲
    用水給水設備乙情為可採。
　⒉再者，系爭社區飲用水曾經原告城上城社區管理委員會送請
    鑑驗有無違反飲用水水質標準之成分（包含：大腸桿菌群、
    三氯乙烯、四氯化碳、1,1,1-三氯乙烷、1,2-二氯乙烷、氯
    乙烯、苯、甲苯、二甲苯、對一二氯苯、1,1-二氯乙烯、二
    氯甲烷、三氯甲烷等），及非屬飲用水水質標準檢測項目之
    總菌落數、甲醛、塑化劑（DNOP、DEHP、DINP、BBP），有
    台灣檢驗科技股份有限公司110年3月31日台檢（環專）－北
    字第1100331001號函存卷可參（見本院卷㈡第529頁），且參
    加人於109年11月16日具狀提出此一事實後，迄本院言詞辯
    論終結前（111年6月29日），原告城上城社區管理委員會均
    拒絕提出系爭社區自來水供水之SGS檢驗報告供本院參考。
    又觀諸台灣檢驗科技股份有限公司前揭函說明⒉，亦可認原
    告城上城社區管理委員會就提出檢驗報告乙事並無任何困難
    可言，是依民事訴訟法第345第1項之規定，應認系爭社區自
    來水供給之檢測結果，並無違反飲用水水質標準之情形。是
    原告空言以聚脲塗佈於水箱內壁有礙人體健康等語，即屬臆
    測，而乏依據，並不可採。
　⒊惟就現況而言，經本院多次至現場履勘情形（詳見歷次現場
    履勘照片），水箱內壁防水塗層多處剝落已屬常態，除已完
    成水箱內壁貼磁磚之編號K2-1、K2-2之水箱並無剝落之塗層
    碎片外，幾無水箱內壁完整無缺之情形（參加人亦陳稱造成
    此一情形之理由不詳，見本院卷㈡第25頁），以此而論，依
    現有經調查過後之證據方法尚難認現行工法施作之「防水粉
    刷」結果確無瑕疵。
　⒋毋寧由本院多次前往現場履勘之結果（歷次履勘之標的均經
    兩造同意），益見被告所給付之水箱內壁防水粉刷多有剝落
    之情形，則被告是否果已依債之本旨就所約定之防水粉刷部
    分為給付，亦同有可疑。
　⒌觀諸被告109年2月14日(109)山總字第0013號函暨附件修繕計
    畫書（見本院卷㈡第145頁至第177頁），益見被告亦自承其
    就防水粉刷之給付存有瑕疵乙節，並仍積極與原告方面協商
    修補。惟就現階段而言，其就防水粉刷之給付仍有瑕疵實可
    認定。
　㈥至被告雖又抗辯：系爭契約附件五建材設備表中僅約定「『水
    箱』內壁以防水粉刷貼磁磚」，而不及於「各棟地下室或停
    車場蓄水池共34個」、「8大受水池共8個」等語，然查：
　⒈系爭契約附件五建材設備表就供水排水設備之約定全文如下
    ：「㈠社區採用長庚諧振活化水系統。㈡採間接供水方式，自
    來水於地下室蓄水池，由揚水泵浦至屋頂水箱或中繼水箱（
    水箱內壁採防水粉刷貼磁磚），每戶設獨立水錶，以重力方
    式給水。㈢污、廢水之排水管採用南亞PVC厚管。㈣屋頂水箱
    採雙水箱設計。方便於社區清洗水塔時，住戶用水不虞缺乏
    。㈤各戶客浴天花板上方裝設止水開關，方便日後維修便利
    性。㈥工作陽台設置兩只水龍頭供洗衣機及清洗使用，排水
    採雙排水設計，地排與洗衣機排水各自獨立系統，地排設不
    銹鋼落水罩（只施作地排部分）。㈦為增加本社區安全儲水
    量，特於社區中心上方加設大型儲水設備。㈧另設置雨水回
    收系統，供中庭景觀公共用水使用。」等語（見本院卷㈠第3
    95頁至第396頁）。
　⒉被告所指之「蓄水池」、「大受水池」，依其設備性質均屬
    供水排水設備所涵蓋之範疇乙情，由原告之主張中將之納入
    ，及被告並未提出「蓄水池」、「大受水池」有建材設備表
    內其他規定之適用，即可見一斑，首應敘明。
　⒊若依被告之抗辯，則僅有中繼水箱、屋頂水箱約定「水箱內
    壁採防水粉刷貼磁磚」，反而「蓄水池」、「大受水池」毫
    無關於防水工程之約定。徵諸此等儲水設備均係人工作成（
    經本院到場確認均屬混凝土結構體，有歷次履勘照片存卷可
    按，並非天然形成之水體，或諸如池塘等非人工形成而兼具
    儲水作用之自然物），設置於建物內，如未進行防水工程，
    所儲水體當有外洩、滲漏之可能，有害建物安全，自有悖於
    常情；可見無論「蓄水池」或「大受水池」，均應進行防水
    工程，則若如被告所抗辯，契約中就此並無約定，顯違事理
    ，自非可採。
　⒋況所謂「水箱」即指儲水之人造工作物，無論被告所指之「
    蓄水池」、「大受水池」，或「中繼水箱」、「屋頂水箱」
    等，其構造均係以混凝土構成外在結構、其內儲水之設備，
    難認「蓄水池」、「大受水池」有何可謂其非屬「水箱」此
    一概念所得涵蓋之範疇。
　⒌且由系爭契約附件五建材設備表之前開約定，將整體供水設
    施所流經之儲水設施（即輸水管線以外之「蓄水池」、「大
    受水池」、「中繼水箱」、「屋頂水箱」等）均包含在「水
    箱」之概念下，一體適用「水箱內壁採防水粉刷貼磁磚」之
    工法，在概念上與一般人之文意理解上方無矛盾不合理之處
    。
　⒍遑論參加人應被告之請所為、且經被告同意之修繕計畫中，
    亦將蓄水池、大受水池等列入水箱之計數中（參被告109年2
    月14日(109)山總字第0013號函暨附件修繕計畫書，見本院
    卷㈡第145頁至第177頁），則被告於本院審理時抗辯蓄水池
    、大受水池不在契約明文所謂之「水箱」範圍內，即有自相
    矛盾之情形，益見其就此部分之主張殊無可採。
　⒎從而本件契約內所敘及應於水箱內壁採防水粉刷貼磁磚之範
    圍，自包含前述之蓄水池及大受水池無誤。又綜觀原告起訴
    檢附之附圖，與上述修繕計畫書所列範圍亦未見扞格，是本
    件涉及「防水粉刷貼磁磚」者，其範圍即可依此認定。　
　㈦參加人另主張本件被告不得依不完全給付之規定向被告請求
    等語，然查：
　⒈按以給付特定物為標的者，出賣人就其交付之買賣標的物有
    應負擔保責任之瑕疵，須其瑕疵係於契約成立後始發生，且
    因可歸責於出賣人之事由所致者，則出賣人除負物之瑕疵擔
    保責任外，固應同時構成不完全給付之債務不履行責任。茍
    於契約成立時，瑕疵即已存在，出賣人倘以現狀交付之，即
    屬依債務本旨而為給付，尚不構成不完全給付，斯時，買受
    人僅得依物之瑕疵擔保對出賣人有所請求（最高法院77年4
    月19日77年度第7次民事庭會議決議㈠意旨可供參考）。再按
    物之瑕疵係指存在於物之缺點而言。凡依通常交易觀念，或
    依當事人之決定，認為物應具備之價值、效用或品質而不具
    備者，即為物有瑕疵。出賣人依民法第354條第1項規定，自
    負有擔保其物依民法第373條之規定危險移轉於買受人時，
    無滅失或減少其價值之瑕疵，亦無滅失或減少其通常效用，
    或契約預定效用之瑕疵。買賣標的物如係特定物，於契約成
    立前已發生瑕疵，而出賣人於締約時，因故意或過失未告知
    該瑕疵於買受人，而買受人不知有瑕疵仍為購買者，則出賣
    人所為給付之內容不符合債務本旨，即應負不完全給付之債
    務不履行責任（最高法院94年度台上字第1112號裁判參考）
    。是買賣契約所約定出賣人應給付之標的物，係以交付特定
    物為標的者，應以契約成立時之現狀交付之。縱使該特定物
    於契約成立時，即有瑕疵存在，茍以現狀交付之，而出賣人
    於締約時，非因故意或過失未告知該瑕疵於買受人，仍屬依
    債務本旨而為給付，尚不構成不完全給付。至於特定物所存
    瑕疵，為物的瑕疵擔保責任問題，兩者不容混淆。
　⒉查系爭契約係以系爭社區內建物為標的之預售屋買賣合約，
    此為兩造所不爭執，與系爭契約標題「房屋預定買賣契約書
    」之文義亦無扞格，是系爭社區之建物（含公共設施之水箱
    ）於兩造締約時尚不存在，原告主張系爭社區之水箱內壁均
    未貼磁磚而存有與契約所約定之內容不一致之瑕疵，因此等
    瑕疵顯係於系爭契約成立後始發生，若有可歸責於被告之事
    由所致者，則被告除需負物之瑕疵擔保責任外，亦同時構成
    不完全給付之債務不履行責任。故本件原告自得同時依物之
    瑕疵擔保及不完全給付之法律關係向被告有所請求，一併敘
    明。
　⒊再按債務人不為給付或不為完全之給付者，該條之請求權時
    效應依同法第125條規定為15年，本件原告得依民法不完全
    給付之法律關係為請求，業如前述，則參加人主張本件原告
    之請求已罹於時效即非可採。　
　⒋被告及參加人雖均表示被告已依債之本旨而為給付等語，然
    渠等就此部分之主張已無可採，均敘明如前，且未貼磁磚亦
    經被告自承為其「調整」之結果，亦堪認可得歸責；是原告
    援引不完全給付之規定，請求被告仍應依約給付，即非無據
    。
　㈧從而原告自得依系爭契約請求被告給付，系爭契約既已就水
    箱內壁明文約定須「採防水粉刷貼磁磚」，則就被告所給付
    者並未貼磁磚，及各水箱之防水粉刷均確有剝落之事實等節
    ，原告訴請被告於所應交付如附圖所示之117個水箱內壁需
    採「防水粉刷貼磁磚」即有理由，應予准許。至各水箱現已
    有外在混凝土結構存在，僅內壁之「防水粉刷貼磁磚」未經
    被告為完全之給付，是原告請求被告在現有水箱之混凝土結
    構上，就內壁部分施加「防水粉刷貼磁磚」之工程，定義上
    自屬「修繕」之範疇，原告以「修繕」為名請求被告給付，
    亦難謂非當，附此敘明。
　㈨原告依契約僅得請求被告給付之水箱內壁採防水粉刷貼磁磚
    ，於被告給付時，始得另依買賣契約之規定請求給付無瑕疵
    之物，在此之前尚無從先預行請求被告需修繕「至不剝落之
    程度」；故原告雖聲明請求被告須修繕至不剝落之程度，惟
    此部分之請求於現階段尚乏契約之依據，為無理由，不應准
    許。
六、綜上所述，原告依民法不完全給付之規定，並依系爭契約暨
    附件五建材設備表之約定，請求被告就附圖所示之117個水
    箱內壁採防水粉刷貼磁磚之方式修繕完成，以履行其契約義
    務，即為有理由，應予准許，逾此範圍之主張則無理由，應
    予駁回。
七、本判決原告勝訴部分，兩造均陳明願供擔保請准宣告假執行
    及免為假執行，經核均無不合，爰各酌定如主文第4項所示
    相當之擔保金額准許之。至原告敗訴部分，其假執行之聲請
    ，因訴之駁回而失所附麗，應併予駁回。
八、本件事證已臻明確，兩造及參加人其餘主張、陳述及所提之
    證據，經本院斟酌後，認與判決結果不生影響，均毋庸再予
    論述，附此敘明。
九、訴訟費用負擔之依據：民事訴訟法第79條。
中　　華　　民　　國　　111 　年　　7 　　月　　13　　日
                  民事庭法　官　李謀榮　　　　　
以上正本係照原本作成。
如不服本判決，應於判決送達後20日內，向本院提出上訴狀並表
明上訴理由，如於本判決宣示後送達前提起上訴者，應於判決送
達後20日內補提上訴理由書（須附繕本）。如委任律師提起上訴
者，應一併繳納上訴審裁判費。
中　　華　　民　　國　　111 　年　　7 　　月　　13　　日
                        書記官　顏培容
附表一：
編號 戶號 姓名 編號 戶號 姓名 編號 戶號 姓名 編號 戶號 姓名 1 ○號○樓 吳○○ 35 ○號○樓 陳○○ 67 ○號○樓 黃○○ 100 ○號○樓 耿○○ 2 ○號○樓 陳○○ 36 ○號○樓 傅○○ 68 ○號○樓 謝○○ 101 ○號○樓 王○○ 3 ○號○樓 林○○ 37 ○號○樓 陳○○○ 69 ○號○樓 梁○○ 102 ○號○樓 黃○○ 4 ○號○樓 李○○ 38 ○號○樓 陳○○ 70 ○號○樓 林○○ 103 ○號○樓 饒○○ 5 ○號○樓 李○○ 39 ○號○樓 陳○○ 71 ○號○樓 吳○○ 104 ○號○樓 饒○○ 6 ○號○樓 張○○ 40 ○號○樓 何○○ 72 ○號○樓 高○○ 105 ○號○樓 胡○○ 7 ○號○樓 王○○ 41 ○號○樓 ○號○樓 葉○○ 73 ○號○樓 余○○ 106 ○號○樓 王○○ 8 ○號○樓 楊○○    74 ○號○樓 林○○ 107 ○-○號○樓 謝○○ 9 ○號○樓 喬○○ 42 ○號○樓 吳○○ 75 ○號○樓 尤○○ 108 ○-○號○樓 謝○○ 10 ○號○樓 謝○○ 43 ○號○樓 郭○○ 76 ○號○樓 陳○○ 109 ○-○號○樓 謝○○ 11 ○號○樓 馬○○ 44 ○號○樓 林○○ 77 ○號○樓 黃○○ 110 ○-○號○樓 張○○ 12 ○號○樓 黃○○ 45 ○號○樓 王○○ 78 ○號○樓 劉○○ 111 ○號○樓 陳○○ 13 ○號○樓 呂○○ 46 ○號○樓 李○○ 79 ○號○樓 粘○○ 112 ○號○樓 李○○ 14 ○號○樓 劉○○ 47 ○號○樓 潘○○ 80 ○號○樓 江○○ 113 ○號○樓 許○○ 15 ○號○樓 周○○ 48 ○號○樓 陳○○ 81 ○號○樓 李○○ 114 ○號○樓 黃○○ 16 ○號○樓 藍○○ 49 ○號○樓 陳○○ 82 ○號○樓 魏○○ 115 ○號○樓 張○○ 17 ○號○樓 吳○○ 50 ○號○樓 欒○○ 83 ○號○樓 陳○○ 116 ○號○樓 陳○○ 18 ○號○樓 王○○ 51 ○號○樓 蕭○○ 84 ○號○樓 羅○○ 117 ○號○樓 簡○○ 19 ○號○樓 張○○ 52 ○號○樓 何○○ 85 ○號○樓 奚○○ 118 ○號○樓 謝○○ 20 ○號○樓 宋○○ 53 ○號○樓 王○○ 86 ○號○樓 游○○ 119 ○號○樓 謝○○ 21 ○號○樓 蕭○○ 54 ○號○樓 張○○ 87 ○號○樓 李○ 120 ○號○樓 林○○ 22 ○號○樓 吳○○ 55 ○號○樓 姚○○ 88 ○號○樓 朱○○ 121 ○號○樓 周○○ 23 ○號○樓 陳○○ 56 ○號○樓 曹○○ 89 ○號○樓 趙○○ 122 ○號○樓 江○○ 24 ○號○樓 張○○ 57 ○號○樓 黃○○ 90 ○號○樓 郭○○ 123 ○號○樓 童○○ 25 ○號○樓 馬○○ 58 ○號○樓 黃○○ 簡○○ 91 ○號○樓 ○號○樓 趙○○ 124 ○號○樓 簡○○ 26 ○號○樓 吳○○       125 ○號○樓 譚○○ 27 ○號○樓 連○○○ 59 ○號○樓 洪○○ 92 ○號○樓 周○○ 126 ○號○樓 趙○○ 28 ○號○樓 吳○○ 60 ○號○樓 裘○○ 93 ○號○樓 徐○○ 127 ○號○樓 黃○○ 29 ○號○樓 樂○○ 61 ○號○樓 賴○○ 94 ○號○樓 許○○ 128 ○號○樓 吳○○ 30 ○號○樓 李○○ 62 ○號○樓 黃○○ 95 ○號○樓 郭○○ 129 ○號○樓 薛○○ 31 ○號○樓 黃○○ 63 ○號○樓 方○○ 96 ○號○樓 翁○○ 130 ○號○樓 張○○ 32 ○號○樓 許○○ 64 ○號○樓 羅○○ 97 ○號○樓 翟○○ 131 ○號○樓 張○○ 33 ○號○樓 林○○ 65 ○號○樓 余○○ 98 ○號○樓 賴○○ 132 ○號○樓 陳○○ 34 ○號○樓 陳○○ 66 ○號○樓 葉○○ 99 ○號○樓 賴○○    
附表二：
編號 附表一中之編號 戶號 附表一所列姓名 實際契約當事人 1 3 ○號○樓 林○○ 高○ 2 7 ○號○樓 王○○ 許○○ 3 26 ○號○樓 吳○○ 許○○ 4 28 ○號○樓 吳○○ 吳○○ 5 37 ○號○樓 陳○○○ 劉○○ 6 38 ○號○樓 陳○○ 陸○○ 7 46 ○號○樓 李○○ 林○○ 8 49 ○號○樓 陳○○ 馬○○ 9 56 ○號○樓 曹○○ 陳○○ 10 58 ○號○樓 黃○○ 簡○○ 劉○○ 11 70 ○號○樓 林○○ 葉○○ 12 100 ○號○樓 耿○○ 王○○ 13 115 ○號○樓 張○○ 蘇○○ 

附圖：